【裁判字號】    94,再,16
【裁判日期】    950227
【裁判案由】    聲請再審
【裁判全文】
臺灣臺東地方法院民事裁定                94年度再字第16號
再審聲請人  乙○○
再審相對人  甲○○
上列當事人間請求給付會款事件，再審聲請人對於本院民國94
年11月29日94年度再字第13號確定裁定，聲請再審，本院裁定
如下：
    主  文
再審之聲請駁回。
再審聲請費用由再審聲請人負擔。
    理  由
一、按對於確定裁定聲請再審，依民事訴訟法第五百零七條準用
    同法第五百零一條第一項第四款規定，必須表明再審理由。
    所謂表明再審理由，必須指明確定裁定有如何合於法定再審
    事由之具體情事，始為相當，倘僅泛言有何條款之再審事由
    ，無具體情事者，仍難謂已合法表明再審事由，最高法院著
    有64年台聲字第76號判例可資參照。至於如未表明再審理由
    ，法院即無庸命其補正（最高法院88年度台聲字第539號裁
    判意旨參照）。次按當事人聲請再審，聲明係對某件裁定為
    再審，但其再審訴狀理由，指摘該確定裁定以前之再審裁判
    如何違法部分，不能認係對所聲請再審裁定之再審理由，法
    院無一一論斷之必要。
二、本件再審聲請人聲請再審略以：本院裁定指示再審要以民事
    訴訟法第496條至條498條所規定之原因為限，但本院裁定亦
    要以民事訴訟法為內容，再審訴狀內宜記載本案言詞辯論之
    事項。本院94年度簡上字第18號民事判決，審判長主持的言
    詞辯論，被告甲○○說會款交給會首。但當時聲請人立即抗
    議。會首拿甲○○的會錢，不退回甲○○簽發的本票已屬違
    法。若會首真拿甲○○的會款而不向再審聲請人交換本票更
    是觸法。甲○○為國文系教授豈會將會款交給會首不會向鄭
    寶珠取回本票之理？第一個月未拿回簽發本票，下個月又再
    繳新臺幣10萬元，審判長會信嗎？聲請人亦庭陳鄭寶珠配偶
    周志林親寫所示，沒有拿甲○○會款之字據。聲請人內心思
    考本案可贏了。再審訴狀中特別提出，但本院裁定，亦未指
    明。聲請再審沒開庭有違民事訴訟法496條第1項第2款判決
    理由與主文顯有矛盾及同條項第1款適用法規顯有錯誤者。
    為此，再審聲請人乃聲請再審等語。
三、經查：本件再審聲請人聲請再審，僅再度爭執其與再審相對
    人，訴外人鄭寶珠即會首間，有關交付互助會會款之情節，
    並指摘本院94年度再字第13號確定裁定之前本院94年度簡上
    字第18號民事判決，其採證如何違法。至於本院94年11月29
    日所為94年度再字第13號確定裁定，究竟有何再審理由，再
    審聲請人僅泛言有民事訴訟法第496條第1項第1、2款之再審
    事由，但未見再審聲請人指明該確定裁定，有如何合於法定
    再審事由之具體情事，此觀再審聲請人前揭聲請意旨自明。
    揆諸首揭說明，再審聲請人本件再審之聲請，於法未合，應
    予駁回。
四、依民事訴訟法第507條、第502條第1項、第95條、第78條，
    裁定如主文。
中    華    民    國    95    年    2     月    27    日
                  民事庭  審判長 法  官 王漢章
                                 法  官 曾宗欽
                                 法  官 簡芳潔
以上正本係照原本作成。
不得抗告。
中    華    民    國    95    年    2     月    27    日
                                 書記官  張夜明


司法院資訊處製作；財團法人民間司法改革基金會備份。
